臺灣高等法院刑事裁定
110年度抗字第1167號
抗  告  人  
即  受刑人  韋雅馨



上列抗告人因聲請撤銷緩刑案件，不服臺灣桃園地方法院中華民
國110年6月15日裁定（110年度撤緩字第132號），提起抗告，本
院裁定如下：
    主  文
抗告駁回。
    理  由
一、原裁定意旨略以：抗告人即受刑人韋雅馨因犯竊盜案件，經
    原審法院於民國106年4月25日以106年度壢簡字第3號判決判
    處拘役10日，緩刑4年，於106年5月23日確定在案。詎受刑
    人於緩刑期內即106年12月間更犯詐欺罪，再經原審法院於1
    10年1月20日以108年度金訴字第168號判決判處有期徒刑1年
    4月，於110年2月24日確定等情，有前開判決書、本院被告
    前案紀錄表在卷足憑，可堪認定，顯見受刑人於緩刑期內因
    故意犯他罪，而在緩刑期內受逾6月有期徒刑之宣告確定，
    核與刑法第75條第1項第1款之規定相符，原審法院即應撤銷
    前案之緩刑宣告，並無裁量之餘地。從而，聲請人聲請撤銷
    受刑人前案緩刑之宣告，為有理由，應予准許等語。
二、抗告意旨略以：受刑人對於原審法院以106年度壢簡字第3號
    判處拘役10日，緩刑4年，完全不知有此犯行，請求提帶受
    刑人至法院開庭告知何年何月何日犯下此案。受刑人收到二
    份文件，一為110年度撤緩字第126號，二為110年度撤緩字
    第132號，是否為同一撤緩案件。又收到原審法院刑事判決
    分別處拘役5日及10日，是否服刑5日及10日即可，關於緩刑
    2年及4年就無任何刑責。因受刑人領有身心障礙證明，對於
    所犯之罪均模糊不清，請求體諒其身心有殘缺，家中尚有80
    歲年邁母親及重度智障之哥哥，尚急待人照料，懇請再給予
    受刑人一次機會，定痛改前非，絕不再犯。竊盜案已和對方
    和解，為何還有刑事責任，雙方已寫和解書作為證明等語。
三、按受緩刑之宣告，而有下列情形之一者，撤銷其宣告：一、
    緩刑期內因故意犯他罪，而在緩刑期內受逾6月有期徒刑之
    宣告確定者；二、緩刑前因故意犯他罪，而在緩刑期內受逾
    6月有期徒刑之宣告確定者，刑法第75條第1項定有明文。考
    其立法意旨略稱：緩刑制度係為促使惡性輕微之被告或偶發
    犯、初犯改過自新而設，如於緩刑期間、緩刑期前故意犯罪
    ，且受不得易科罰金之有期徒刑以上刑之宣告確定者（意即
    應入監服刑），足見行為人並未因此而有改過遷善之意，此
    等故意犯罪之情節較刑法第75條之1 「得」撤銷之原因為重
    ，不宜給予緩刑之寬典，而有「應」撤銷緩刑之必要。
四、經查：　　
　㈠抗告人因竊盜案件，經原審法院於106年4月25日以106年度壢
    簡字第3號判決判處拘役10日，緩刑4年，並於106年5月23日
    確定。又抗告人於緩刑期內即106年12月間，因詐欺案件，
    經原審法院於110年1月20日以108年度金訴字第168號判決判
    處有期徒刑1年4月，並於110年2月24日確定等情，有各該判
    決書及本院被告前案紀錄表在卷可稽。是抗告人於緩刑期內
    故意犯他罪，而在緩刑期內受逾6月有期徒刑之宣告確定乙
    節，堪以認定。
　㈡抗告意旨所稱前開竊盜案件已和解、其領有身心障礙證明及
    家人尚需照料等語，核與抗告人緩刑之宣告應否撤銷之判斷
    無關。依上開規定，抗告人已符合緩刑撤銷之法定要件，依
    法即應撤銷緩刑之宣告，法院並無自由斟酌之權。申言之，
    祇須抗告人行為與刑法第75條第1項所定2款要件有一具備，
    法院即毋庸再行審酌其他情狀，應逕予撤銷緩刑，此與刑法
    第75條之1第1項規定採裁量撤銷主義，賦予法院撤銷緩刑宣
    告與否之權限不同。綜上，原審認檢察官之聲請，符合刑法
    第75條第1項第1款規定，而裁定撤銷抗告人前開緩刑之宣告
    ，於法自無不合。抗告意旨猶執前詞，指摘原裁定不當，為
    無理由，應予駁回。
五、據上論斷，應依刑事訴訟法第412條，裁定如主文。
中　　華　　民　　國　　110 　年　　8 　　月　　2 　　日
                  刑事第二十五庭審判長法  官 邱滋杉
                                      法  官 陳彥年
                                      法  官 文家倩
以上正本證明與原本無異。
不得再抗告。
                                      書記官 桑子樑
中　　華　　民　　國　　110 　年　　8 　　月　　2 　　日